# 加气站账务处理

提问人：hefengqin09 时间：2011-07-22 23:52:24
城市天然气初装费收入 确认和 成本结转 何时开始确认 收到居民购买天燃气款 收入怎么确认 按向用户收取的全部款项确认收入，还是以用户实际的使用量来确认收入

回答人：chenyiwei
初装费，按照《企业会计准则第 18 号——收入》的应用指南规定，“申请入会费和会员费只允许取得会籍，所有其他服务或商品都要另行收费的，在款项收回不存在重大不确定性时确认收入。申请入会费和会员费能使会员在会员期内得到各种服务或商品，或者以低于非会员的价格销售商品或提供服务的，在整个受益期内分期确认收入”。由于支付初装费以后公司并不会给予任何售气价格优惠，所以应当是在款项收回不存在重大不确定性时确认收入。但实务中目前很多企业继续沿用原制度下的财会[2003]16号文对一次性入网费的分摊法确认收入，严格来说是不恰当的。 后续售气收入按照用户的实际消耗量和规定的单价标准确认。

提问人：hefengqin09 时间：2011-07-24 22:59:49
老师的意思是不论，只要收到初装费并且已完成了安装工作，就可以确认收入了，初装费的税率按多少来确认？13%还是17%？

回答人：chenyiwei
你再看一下我在你的另一个帖子中的回复。